# 请教陈版一个实务问题！

提问人：LBYBLB 时间：2013-03-04 12:20:24
客户系一家水电发电企业，目前正处于水电站建设过程中！客户在进行水电站建设时，由于设计变更，原计划在地面修建发电厂房的方案变更为地下修建厂房的方案。但公司已为原地面厂房支付了 1500 万左右的工程款及合同赔款，由于原地面厂房已废弃且无替代使用价值，本次审计计划将该部分工程支出予以费用化处理。由于金额较大，对当期损益的影响也较为重要。为此，如果将该部分工程损失由公司股东承担，作为股东与公司的权益性交易，账务处理是怎样的呢？以及是否会涉及税收方面的问题？ 谢谢！

回答人：chenyiwei
如果由股东承担损失，则帐务处理应取决于具体的损失承担方式。假设是最简单方式例如支付现金补偿，则在实际收到现金补偿时借记银行存款，贷记资本公积。该金额在税务上将视同接受捐赠，应当计入当期应纳税所得额。

提问人：LBYBLB 时间：2013-03-05 11:08:05
回复 chenyiwei 的帖子
可不可以直接冲减资本公积呢？谢谢！

回答人：chenyiwei
与这部分资本公积对应的当期所得税支出应冲减资本公积。《企业会计准则第 18 号——所得税》第二十一条。

提问人：LBYBLB 时间：2013-07-03 19:06:30
请教陈版一个实务问题：客户系一家上市公司，计划收购另一家公司，但被收购公司本身系股份有限公司，所以被收购公司计划将公司类型变为有限责任公司。请问陈版，对该类事项应如何处理？谢谢！

回答人：chenyiwei
股份有限公司变为有限责任公司，其处理方式与有限责任公司变为股份有限公司类似，即按照公司法中关于“公司变更形式”的相关规定执行，办理变更登记。可比照有限责任公司整体变更为股份有限公司的相关程序处理。由于股份有限公司变为有限责任公司的情况较为少见，具体登记程序可咨询当地主管工商机关。个人理解，既可以先完成目标公司的变更，再收购变更后有限责任公司的股权；
也可以先收购股份有限公司的 100 ％股权，然后再以股东人数不符合法定要求为由申请进行变更登记。